# 求证陈版：本期处置超额亏损子公司，合并报表中的问题

提问人：azhi 时间：2012-05-09 09:17:31
回复 ljwshanghai 的帖子
灰常灰常感谢你！

回答人：chenyiwei
证监会作出这种特别规定是可以理解的（涉及到再融资财务指标等问题），但这种规定严格来说不符合会计原理。因此我个人不赞同该条规定。

提问人：katie_song 时间：2017-12-09 21:22:40
请问陈版，到现在为止还是上述的处理方式吗？

回答人：chenyiwei
是的。

提问人：pengpai1003 时间：2018-01-17 18:04:35
请问陈版主，如果超额亏损公司不具备持续经营能力，是否需要合并报表？如果合并报表层面的往来及内部交易是否还需要抵销？

回答人：chenyiwei
仍需合并，内部往来仍抵销。关注合并报表层面的资产减值准备和预计负债的计提是否充足。